【裁判字號】    98,訴,1096
【裁判日期】    990108
【裁判案由】    給付貨款
【裁判全文】
臺灣士林地方法院民事判決              98年度訴字第1096號
原      告  荷達國際有限公司
法定代理人  丙○○
訴訟代理人  黃旭田律師
            黃英哲律師
            趙珮怡律師
被      告  台灣利豐股份有限公司
法定代理人  乙○○
訴訟代理人  余天琦律師
            洪欣儒律師
上列當事人間給付貨款事件，本院於98年12月25日言詞辯論終結
，判決如下：
    主  文
原告之訴及假執行之聲請均駁回。
訴訟費用由原告負擔。
    事  實  及  理  由
一、程序方面：原告起訴主張被告應給付原告美金181,343.37元
    ，其中美金64,782.75元自民國98年6 月25日起，88,709.45
    元自98年8 月1 日起，27,851.18 元自98年8 月31日起，均
    至清償日止按年息百分五計算之利息。於訴訟進行中更正如
    下所述，為訴之聲明更正，依法自無不可。
二、原告起訴主張：
(一)、被告於民國97年10至12月間陸續向原告訂購溜冰鞋及護具，
    總共美金316,625.48元，分4 次出貨，被告已給付第一期款
    ，而第2 期美金64,782.75 元應於98年6 月25日匯入，經原
    告催告後仍未給付，第3 期款美金88,709.45 元應於98年8
    月1 日、第4 期款美金27,851.18 元應於98年8 月31日給付
    ，均尚未給付，原告依買賣契約之法律關係主張被告給付貨
    款及遲延給付之利息。
(二)、對被告抗辯之陳述：
  (1)被告係一國際貿易商，長年於台灣委由原告生產溜冰鞋及護
    具後，並指示原告直接出貨予其欲銷售之第三人即德商Kars
    tdadt WarenhoudsGm bH 公司（下稱Karstdadt 公司）。惟
    兩造間確有買賣關係存在，被告業已支付第一期款項，卻因
    被告之買受人不支付貨款而反過來否認買賣契約拒絕付款迄
    今，原告迫於無奈而起訴請求。
  (2)被告主張本案欠缺兩造直接之交易單據，故買賣契約並不存
    在云云，惟查本案交易單據表面看來係直接存在於原告及德
    國買商之間，此均係基於被告節省人力之需求，要求原告直
    接以被告名義開立報價單等單據，此有兩造往來的電子郵件
    可證：
  1.原證9 之96年3 月7 日電子郵件，被告公司員工甲○○（英
    文名：Tiffany Jen ）轉寄德國買商之格式說明，並要求原
    告依照格式製作交易單據，以商業發票（commercial invoi
    ce）為例，其要求依附件一之格式，並註明以利豐為付款人
    ，實際上以往之付款人以及本件之第一次付款均係被告指示
    其海外之新加坡利豐公司付款。
  2.原證12之96年1 月11日電子郵件，被告指示原告開立商業發
    票時，所有直排輪鞋、滑輪鞋及護具之報價應為7% bonus +
    9WKZ - 1% PLI.之算式。
  3.依原證21及22之97年7 月11日及同年月25日電子郵件，被告
    再三要求原告使用以被告集團利豐抬頭之報價單。
  4.依原證10之96年1 月31日電子郵件，被告節省人力要求原告
    直接上商品貼紙網站下載貼紙，並提供該貼紙網站之操作說
    明之附件．指示原告製作商品貼紙。此亦可證明原告向來均
    係以被告指示為據進行交易。
  5.於被證7-24之交易單據，向來均係透過被告收受後，再寄予
    原告，此項事實業經證人丁○○到庭證述屬實，據此以言，
    如本件買賣關係存在於德商與原告之間者，德商又何必須先
    將前開訂購單據寄予被告，再由被告寄予原告？顯然德商係
    先下訂單給被告公司，再由被告公司下單（轉單）給原告公
    司之交易模式，此乃國際貿易之常態，不足為奇。況且，前
    開訂購單上僅記載「Stateline International Co. Ltd.」
    為「Supplier No.：00000000」，亦即原告公司在訂購單上
    只是被視為「供應商」而已，但其上卻記載「Buying Offic
    e ：TAIWAN-OFFICE 」，亦即指證人丁○○所述被利豐集團
    併購之前台灣分公司而言，可知德商乃是透過台灣利豐公司
    向供應商下單訂購產品，而為三角貿易關係，則實際下單者
    即為台灣利豐公司無疑。甚且若本件交易係成立於原告與德
    國買商之間，則原告大可以自己之名義開立報價單，何必要
    使用被告署名之報價單？此外，從被告公司之名片亦可以看
    出被告公司集團之企業標章與報價單相同。
  (3)由原證23、25、27、33及38可證明被告向原告為訂購之意思
    內容，以及原告如何計算系爭溜冰鞋護具標的物之標的物之
    價值及請求貨款金額。被告為了節省人力，直接指示原告使
    用被告公司集團之格式，或是直接轉寄德商訂單，均無礙於
    兩造間確係行之有年之國際貿易買賣交易模式。而原證9-39
    之電子郵件（除原證19為利豐公司2006年年報）亦業於被告
    公司員工丁○○於98年11月30日於  鈞院當庭確認確係存在
    。兩造間關於系爭交易，被告亦已支付第一期價金，而過去
    交易之付款亦均係如此。
  (4)被告公司之內部分工與原告無涉，原告係認知以被告為交易
    對象：
  1.原告從未被正式告知甲○○及丁○○僅係掛名為被告公司之
    員工，實為LF Centennial Pte. Ltd. （下稱「LF Centenn
    ial 公司」）從事德國買商Karstdadt 公司之代理商業務人
    員。
  2.被告員工丁○○於98年11月30日之證詞可知，Karstdadt 公
    司原在台設有採購分公司，因由被告併購後，乃由被告負責
    替德商持續在台進行買賣關係。至於被告所屬利豐集團內部
    如何運用各公司分工、拆帳？如何指示台灣利豐公司員工從
    事訂單採購之職務分工，此非外部交易人所能得知。證人丁
    ○○既然是被告公司員工並對外從事交易行為，原告公司基
    於信賴原則，亦僅能從外部關係得知交易對象為被告台灣利
    豐公司。
  3.被告員工甲○○之電子郵件原證9 、10、13及15可知，分別
    為2007年1 月31日、3 月7 日，其使用tiffany.jen@tpe.
    lfcentennial.com，但署名卻為Li & Fung(Taiwan) Ltd.，
    2008年5 月29日使用tiffany.jen@tpe.lfcentennial.co m
    ，但署名改為Li Centennail Services(Taiwan), Limi ted
    以及2007年11 月1日之電子郵件亦僅係告知原電子郵件不再
    使用，被告執指說明被告已正式告知原告，被告甲○○係形
    式掛名於被告公司，實則受僱於海外新加坡利豐公司，不僅
    與證人丁○○到庭證述內容不符，而顯屬不實辯詞，亦嚴重
    影響交易秩序及商場誠信。
  4.再查，原證14被告公司某員工胡淑雯名片上所載明之電子郵
    件為Eva.Hu@tpe.lfcentennial.com ，但依常理，拿到此名
    片之人，亦會認知其為被告公司員工，即使內部要求胡淑雯
    專職負責新加坡利豐公司之業務，但外部人士如何能單從電
    子郵件了解胡淑雯為新加坡利豐公司之員工？
  5.被證25-42 之「裝卸備忘錄」，並非被告所稱之「訂購備忘
    錄」，乃被告所屬利豐集團之新加坡公司單方製作之單據，
    由於未經原告簽署同意，自無從證明被告說辭。
  6.綜上，原告公司員工證人唐魁鎂（英文名：Kemi）向來係以
    被告公司員工Tiffany 就本案相關交易為溝通，至於
    Tiffany 改換署名或電子郵件，均不足以影響原告以被告公
    司為交易對象之認知。至於電子郵件中，原告直接稱被告公
    司之轉賣對象德商公司為「買方」，此乃被告公司對德商之
    稱呼用語（Buyer ），意指被告公司之買家而言，不能據此
    即認原告認為其交易對象為德商。若買商即為德商，原告為
    求節省價差，增加競爭成本，大可直接與德商接洽，何必經
    由被告公司？或是依被告公司指示製作商業發票並列德商及
    新加坡公司為付款人，以及使用被告公司集團之報價單？
  (5)被證6 號係德商與訴外人Top Treasure PTE.LTD所簽之合約
    與本案無涉。
  1.原告公司之英文名稱為Stateline International Co.,Ltd.
    ，而Top Treasure Pte. Ltd 係一海外新加坡公司，為不同
    之法人。
  2.又根據被證6 號合約內容，可知：被證6 第一頁(A) 原文係
    「KarstadtQuelle AG(KQ) have appointed Li & Fung（t-
    he Buying Agent ）as their exclusive Buying Agent of
    the KQ group」，中譯內容為：KarstadtQuelle AG(KQ) 指
    定「Li & Fung 」即「利豐」公司集團為該公司之專屬購貨
    代理商，並未指定新加坡LF Centennial 公司為代理商，則
    被證25-42 之「裝卸備忘錄」上所具名之德商代理商，顯為
    被告公司所屬利豐集團內部自行「分工」指定之角色，並非
    真實，對新加坡Top Treasure Pte. Ltd 本就不生效力，更
    何來拘束並非簽約人之原告公司之效力可言。
  3.第3.1 條原文關於支付之規定「The Supplier acknowledge
    s that Buying Agent will be responsible for payment
    to the Supplier of any and all invoices, issued by
    the Supplier to a KQ affiliate, 」，中譯內容為：供應
    者了解購貨理商應就供應商開立給KQ之所有發票付價金支付
    全責。
  4.故德商係指定被告公司之集團為購貨代理商，則依合約第3.
    1 條之解釋，則被告公司集團本即應負有支付價金之義務，
    不容被告否認。且被告公司員工丁○○亦於98年11月30日於
    鈞院證述：「德國公司就是委託LF Centennial 去付款。因
    為LF Centennial 代理的時候有收取傭金，所以德國公司付
    款的時候，LF Centennial 會扣掉傭金，再付給廠商。德國
    公司付款到LF Centennial 的帳戶，就已經免除他的付款義
    務了。」明顯證明被告公司負有採購及付款之責任。
  (6)從鞋具及其配件之下訂流程之連絡電子郵件向來係介於兩造
    之間，主要係由原告公司員工Kemi與被告公司員工Tiffany
    為主，原告除了會議之外，從來沒有與德國公司有直接之接
    觸，本件系爭買賣關係實存在於本件兩造之間。至於被告要
    求員工專職負責集團之國外子公司之業務，乃其內部分工，
    對外關係上，該員工仍係隸屬於被告，若如被告所言因外國
    公司於本國無據點，故由某員工掛名本國公司實為國外公司
    之員工，故與第三人之交易乃與被告公司無涉者，其對交易
    安全影響重大，亦有悖誠信。被告不得僅因無法自其買受人
    德國買商取得價金，而推卸對原告應負之買受人價金給付責
    任。
(三)、聲明：
  (1)被告應給付原告美金181,343.38元，其中美金64,782.75 元
    自98年6 月25日起，88,709.45 元自98年8 月1 日起，27,8
    51.18 元自98年8 月31日起，均至清償日止按年息百分五計
    算之利息。
  (2)願供擔保請准宣告假執行。
二、被告辯稱：
(一)、被告否認與原告間存有溜冰鞋及護具買賣契約：
  (1)被告未向原告下單採購溜冰鞋及護具，原告歷次書狀中所提
    出之主張以及各項證據資料，均無法證明兩造間溜冰鞋及護
    具買賣契約或採購訂單之存在。因此，原告提起本件訴訟，
    請求被告給付貨款，要無理由。
  (2)關於系爭買賣標的物的購買數量及單價等，原告未提出任何
    證據原告主張在97年10月至12月間陸續向原告下單，訂購溜
    冰鞋及護具，總計美金316,625.48元，分4 次出貨，雙方並
    約定分4 期給付貨款等的相關文書。且原告於本件起訴狀、
    民事準備書狀及原證1 號至原證39號相關書證（包含電子郵
    件等資料），從未提出系爭買賣標的物的購買數量及單價等
    相關資料，對於「向原告為訂購意思表示的內容為何？」、
    「該意思表示與原告於本件之主張及請求是否相符？」、「
    原告是如何計算系爭溜冰鞋及護具買賣標的物之價值以及其
    請求給付之貨款金額？」等重要之點原告未提出證明系爭買
    賣標的物購買數量及單價的資料，故原告之訴並無所據，應
    予駁回。
(二)、德商Karstadt公司為系爭買賣標的物之買受人，被告公司及
    新加坡商LF Centennial 公司均非買賣契約之當事人：
  (1)德商KarstadtQuelle AG 在德國經營頗具規模的百貨公司及
    運動用品店，德商KarstadtQuelle AG 及其關係企業例如Ka
    Karstadt公司為向Top Treasure Pte. Ltd.採購產品，與T-
    op Treasure Pte. Ltd. 於2006年12月22日簽訂Framework
    Agreement 。而依據該Framework Agreement ，Top Treas-
    ure Pte . Ltd.的廠商編號為00000000，地址為台北市○○
    ○路○ 段71號3 樓，嗣原告於2008年間通知日後與「Karst-
    adt公司」之產品採購，其供貨廠商由Top Treasure Pte.
    Ltd.改為Stateline International Co.Ltd. ，經查，Sta-
    teline International Co. Ltd. 為原告公司目前採用的英
    文名稱，「Karstadt公司」在2008年間向Stateline Inter-
    national Co. Ltd. 採購產品後，仍沿用Framework Agree-
    ment上所顯示的相同廠商編號（00000000）及供貨廠商地址
    （台北市○○○路○ 段71號3 樓），繼續與Stateline Int-
    ernational Co. Ltd. （即原告公司）交易，此有被證7 號
    至被證24號所示Karstadt公司開立予原告公司之Purchase
    Order 可茲為憑。
  (2)依據之Framework Agreement ，德商KarstadtQuelle AG 及
    其關係企業Karstadt公司已指定香港利豐集團(Li &Fung G-
    roup) 旗下之公司例如新加坡商LF Centennial 公司擔任B-
    uying Agent （中譯文：購貨代理商）。基此，Karstadt公
    司向原告公司採購溜冰鞋及護具產品的交易，均由LF Cent-
    ennial公司擔任購貨代理商，事實上，LF Centennial 公司
    代理Karstadt公司向亞洲各地的供應商採購各種商品，原告
    公司僅是其中位於台灣的供應商之一，LF Centennial 公司
    並代收代付Karstadt公司應給付原告公司之貨款，LF Cent-
    ennial公司因僅是Karstadt公司的購貨代理商，故與原告間
    並無買賣契約或採購訂單之關係。
  (3)LF Centennial 公司基於購貨代理商之地位，為Karstadt公
    司與原告公司完成採購之磋商後，即向Karstadt公司報告，
    Karstadt公司同意採購後，即會以自己之名義製作Purchase
    Order （中譯文：訂購單。以下簡稱「PO」），向原告公司
    為採購之意思表示，Karstadt公司會先將「PO」交給其購貨
    代理商LF Centennial 公司，再由LF Centennial 公司將「
    PO」送交原告公司，完成下單訂購之意思表示。每張「PO」
    上清楚記載該文件由Karstadt公司開立予原告公司，故買賣
    契約之當事人為Karstadt公司（買方）及原告公司（賣方）
    ，至為明確。
  (4)LF Centennial 公司將「PO」送交原告公司後，會再依照「
    PO」製作一份Purchase Memorandum （中譯文：訂購備忘錄
    。以下簡稱「PM」）交原告公司收執，每張「PM」亦清楚記
    載該筆交易的買方是Karstadt公司，賣方是原告公司，並記
    載LF Centennial 公司是Karstadt公司的購貨代理商，有被
    證25至被證42之「PM」為證。
  (5)原告公司依照「PO」出貨後，即開立商業發票(Commercial
    Invoice)向買方Karstadt公司請求給付貨款，LF Centenni-
    al公司亦負責代收代付Karstadt公司依照商業發票應給付原
    告公司之貨款，故LF Centennial 公司自Karstadt公司收到
    貨款後，會將貨款以電匯方式轉交原告公司。
  (6)原告提出之商業發票(Commercial Invoice)，每張商業發票
    均載明相關的「PO」號碼及「PM」號碼，故原告已收受相關
    的「PO」及「PM」，已屬不爭的事實。而每張「PO」上清楚
    記載該文件由Karstadt公司開立予原告公司，故買賣契約之
    當事人為Karstadt公司（買方）及原告公司（賣方）；再者
    ，每張「PM」亦清楚記載該筆交易的買方是Karstadt公司，
    賣方是原告公司，並記載LF Centennial 公司是Karstadt公
    司的購貨代理商。
(三)、被告公司與LF Centennial 公司為不同之公司，「Li&Fung
    」字樣不等同被告公司：
  (1)被告公司、LF Centennial 公司雖同屬香港利豐集團(Li &
    Fung Group) 旗下之公司，利豐集團在全球40個經濟區域設
    有80個辦公據點，在Li &Fung集團在全球各個直屬或附屬的
    公司中，許多英文名稱採用「Li & Fung 」或「LF 」 ，故
    「Li & Fung 」字樣不等同於被告公司。
  (2)LF Centennial 公司在台灣需要人員為其處理Karstadt公司
    購貨代理商之業務，但LF Centennial 公司在台灣並未設立
    分公司或辦事處，故無法聘僱員工。茲因被告公司與LF Ce-
    ntennial公司同屬香港利豐集團（Li & FungGroup）旗下之
    公司，甲○○（英文名：Tiffany Jen ）及丁○○（英文名
    ：JimmyYu ）等為LF Centennial 公司從事Karstadt公司購
    貨代理商業務之人員，乃掛名為被告公司之員工。甲○○及
    丁○○與原告間往來之電子郵件，係為LF  Centennial公司
    從事Karstadt公司購貨代理商的業務而為之，與被告公司無
    涉，甲○○、丁○○及其他掛名在被告公司但同樣負責LF
    Centennial公司業務之「KQ」部門員工，其薪資先由被告公
    司支付，但因甲○○、丁○○及其他「KQ」部門員工係為LF
    Centennial公司工作，故被告公司每月支付渠等之薪資或相
    關費用，均向LF Centennial 公司請求償還，LF Centenni-
    al公司亦將甲○○、丁○○及其他「KQ」部門員工之薪資或
    相關費用，如數償還被告公司。
  (3)由丁○○之證詞可知被告並非系爭買賣之當事人，而為德商
    Karstadt公司。
(四)、證人唐魁鎂之證詞不實：
    原告職員唐魁鎂於98年11月30日於本院所為之證詞，不足以
    證明兩造間溜冰鞋及護具買賣契約或採購訂單之存在，從電
    子郵件及丁○○之證詞可知，證人唐魁鎂清楚知悉「買方」
    為德商公司，並非被告公司或新加坡商LF Centennial 公司
    ，且從原告提出之驗貨單、提單、商業發票、報價單等文件
    ，均無法看出被告為買賣契約之當事人，證人之證詞與證據
    不符，不足採信。
三、本院得心證之理由：
    本件爭執要旨即為原告主張97年10月到12月間所售出如原證
    一之商業發票（Commercial Invoice）所示之溜冰鞋及護具
    之買方為何人？亦即系爭買賣契約是否存在於兩造間，而原
    告得請求買賣價金？經查：
(一)、按「代理人於代理權限內，以本人名義所為之意思表示，直
    接對本人發生效力。前項規定，於應向本人為意思表示，而
    向其代理人為之者，準用之。」民法第103 條定有明文。次
    按，「代理人於代理權限內所為之意思表示，直接對本人發
    生效力。申言之，其本人因此而與為法律行為之他造當事人
    間，直接發生權利義務關係，代理人並不享受其權利及負擔
    義務。」，最高法院70年度台上字第1858號判決要旨參照。
(二)、本件被告提出之訂購單「PO」（被證7 至被證24，見本院卷
    一第215 頁以下），買方為德商Karstadt公司，而買方為原
    告公司，被證25至被證42之「PM」（本院卷一第246 頁以下
    ）明確表示買方為德商Karstadt公司，賣方為原告公司，LF
    Centennial公司為Buying Agent購貨代理商。由此可知，LF
    Centennial公司基於購貨代理商之地位，為Karstadt公司與
    原告公司完成採購之磋商後，即向Karstadt公司報告，Kars
    tadt公司同意採購後，Karstadt公司以自己之名義製作「PO
     」 ，其上明確記載商品數量、價格、出貨條件、出貨日期
    、運送方式、付款方式等，Karstadt公司並將「PO」交給其
    購貨代理商LF  Centennial公司，再由LF Centennial 公司
    將「PO」送交原告公司，此為原告所不爭執，對原告為買賣
    之要約意思表示，又每張「PO」上清楚記載該文件由Karsta
    dt公司開立予原告公司。LF Centennial 公司將「PO」送交
    原告公司後，會再依照「PO」製作一份「PM」交原告公司收
    執，每張「PM」亦清楚記載該筆交易的買方是Karstadt公司
    ，賣方是原告公司，並記載LF Centennial 公司是Karstadt
    公司的購貨代理商，原告坦承收受被證7 至被證24之「PO」
    、被證25至被證42之「PM」，原告對於交易對象為何人並無
    誤認之可能性。
(三)、系爭買賣締約過程雖均由原告職員與甲○○、丁○○接洽，
    然證人丁○○到庭證稱：「（你處理的業務全部都是屬於新
    加坡LF Centennial 公司？還是有包括臺灣利豐公司？）全
    部都是LF Centennial 公司。（你工作的內容範圍為何？任
    小姐的工作內容範圍為何？妳們是何關係？）我是任小姐的
    部門主管，我們是KQ部門，專門在處理KARSTADT Quelle 公
    司的事情，因為我們是處理代理的業務，包含談樣品、報價
    、下單、出貨等事情，我們必須以中間人的身分告知廠商所
    有細節。（提示原證9 到39，問證人那些部分是你有看過或
    有經手的？）大部分的電子郵件我都有看過，但是裡面有原
    證19這個我沒有看過。（這些電子郵件的內容所指為何？）
    就是指德國Karstadt客人他們想要跟原告採買溜冰鞋的產品
    ，我們是要替德國的廠商傳達他們要購買的訊息。（買賣的
    過程中，是否有向原告表示你們只是德國公司的代理？）有
    。（是用什麼方式向原告表示？）以前電話聯絡的時候，原
    告就已經知道了。以前的Karstadt是有一個採購分公司，但
    是這個採購公司被LI＆FUNG集團併購，是隸屬於LF  Cente-
    nnial 公司，所以我們是從Karstadt採購分公司，就已經在
    跟原告公司做生意了。中間公司有被合併購、隸屬於LF Ce-
    ntennial公司，原告也都知道。我是從Karstadt採購分公司
    就是由我負責這樣的業務了。（除了剛才所述，是否有書面
    或電子郵件，可以證明原告已經知道你們是代理商？並且提
    示被證6 到42，問證人是否有看過這些文件？）我所知道是
    因為我是代理，就是德國Karstadt公司的代理，所以我們當
    初有要求所有廠商要簽被證6 的Framework Agreement ，我
    有將這份文件交給原告公司看過而且請他們在上面簽名確認
    。被證7 至被證24，這是我們收到德國Karstadt公司的正式
    訂單，裡面有描述訂單跟下單的關係，多年來都是這樣的。
    被證25號，這個是利豐集團他身為代理商他會給所有廠商的
    資料，上面都有清楚的記載買方、賣方是誰，裡面的訂單內
    容就跟德國Karstadt公司訂單的內容相同。只要有完成交易
    ，就會完成上述的程序。（被證7 到42是否曾經轉交給原告
    公司收執？）有。（是否有告訴原告說LF Centennial 與臺
    灣利豐公司是不同的公司？）有告訴原告，而且EMAIL 改的
    時候，也都有告訴原告。（PO也是透過你們轉交給原告公司
    ？）對。只要有完成交易，就會完成上述的程序。（為何報
    價單格式要用利豐集團的格式？）這個報價格式是整個利豐
    集團都是用這個格式，德國公司的客戶有很多家，所以只要
    是我們代理的，我們就會要求廠商用統一格式的報價單，因
    為這樣會比較方便我們的客戶了解。」（本院卷一第276 頁
    至第27 9頁）核與被證7 至被證24、被證25至被證42之文件
    內容相符，其證詞堪予採信。丁○○、甲○○以LF Centen-
    nial公司名義代理德商Karstadt公司與原告公司訂購溜冰鞋
    及護具，依前述法條及判決要旨所示，代理人所為之法律行
    為法律效果歸屬於本人Karstadt公司，對代理人不發生權利
    義務關係。
(四)、原告之職員證人唐魁鎂雖證稱：「以我進公司這二年，就我
    的認知就是由利豐公司直接向我們公司下單，因為從我進公
    司之後，他都沒有表示他是代理德國公司下單，而是也是在
    出事之後，他才說他是代理德國公司。」云云。惟依據證人
    唐魁鎂（Kemi）寄給Tiffany Jen 的電子郵件，以原證6 號
    第3 頁表示：「請通知買方，裝配的組合是可以調整的。例
    如，假若買方喜歡QU604 型號的上半部，但他們要入門款以
    及軸承，這是可以更換的，且報價會依規格調整。」（本院
    卷一第64頁），而Tiffany Jen 寄給證人唐魁鎂的電子郵件
    中（同頁下方），Tiffany Jen 表示「我昨天已把OUADSKAT
    E 產品資料送交買方，但買方現在想要知道尺寸的範圍以及
    最低訂購的數量。」。由此段文字亦可知，Tiffany Jen 早
    已清楚告知證人唐魁鎂，第三人即前述電子郵件提及的「買
    方」（即德商Karstadt公司）才是向原告下單採購產品的當
    事人。且唐魁鎂亦坦承曾收到被證7 至被證42之「PO 」 、
    「PM」文件，僅否認有簽署於被證25至被證42上，是原告明
    知新加坡商LF Centennial 公司或是被告公司，均非向原告
    訂購產品之當事人，其仍同意Karstadt公司「PO」條件之後
    出貨，且其出具之商業發票（Commercial Invoice），其內
    容皆依據「PO」，倘若原告不同意「PO」之要約何以出貨，
    且簽發商業發票。又原告提出之商業發票（Commercial In-
    voice），每張商業發票均載明相關的「PO」號碼及「PM」
    號碼，核與被證7 至被證24、被證25至被證42號碼相符，故
    原告確已收受相關的「PO」及「PM」，並同意內容，原告若
    無認知Karstadt公司為買受人，LF Centennial 公司是Kar-
    stadt 公司的購貨代理商，何需於商業發票上註記上開「PO
    」及「PM」號碼，原告於訴訟中主張未在「PM」簽章確認，
    以否認知悉LF Centennial 公司是Karstadt公司的購貨代理
    商云云，顯係混淆訴訟之詞。每張「PO」上清楚記載該文件
    由Karstadt公司開立予原告公司，故買賣契約之當事人為
    Kars tadt 公司（買方）及原告公司（賣方）；再者，每張
    「PM」亦清楚記載該筆交易的買方是Karstadt公司，賣方是
    原告公司，並記載LF Centennial 公司是Karstadt公司的購
    貨代理商，故LF Centennial 公司、被告公司並非買賣契約
    之當事人，當屬無疑。
(五)、又原告提出之原證5 之提單並無記載被告台灣利豐股份有限
    公司之中文名稱或英文名稱(Li & Fung (Taiwan) Ltd.) ，
    更非兩造間交易的文件，故原證5 號之提單與被告公司無關
    ，不得證明兩造間有買賣關係或採購訂單的存在，證人唐魁
    鎂證稱原證5 號提單為被告向原告買受產品之證明云云，顯
    與事實不符。又原證6 號之電子郵件所示的Tiffany Jen 乃
    是新加坡商LF Centennial 公司掛名在被告公司之員工，LF
    Centennial公司為一新加坡籍的公司，TiffanyJen實際上係
    為新加坡商LF Centennial 公司工作，此經證人丁○○於本
    院之證詞可證。至於原證6 號之報價單採用利豐公司之報價
    格式，證人丁○○證稱係整個利豐集團都是用這個格式，德
    國公司的客戶有很多家，所以只要是利豐集團代理的，就會
    要求廠商用統一格式的報價單，因為這樣對客戶必較方便，
    是原告提出之原證6 之報價單不足以證明兩造間有買賣關係
    或採購訂單的存在。又原告提出之原證7 號驗貨申請單第1
    頁及第2 頁文件之抬頭雖顯示被告公司之英文名稱(Li &Fun
    g (Taiwan) Ltd.)，惟證人丁○○98年11月30日於本院已證
    稱「( 問) 提示原證七號，這個是由誰製作的？上面的表頭
    是否正確？( 答) 這個是當初任小姐要求廠商要填的格式，
    但是我認為這個表格是錯的，公司名字不對、地址不對、傳
    真號碼也不對。但是我們著重的是，驗貨的內容是否正確，
    所以可能沒有特別注意他的表頭是否正確」等語，因此，原
    證7 號第1 頁及第2 頁抬頭雖顯示被告公司之英文名稱，但
    該項公司抬頭之記載並不正確，故不得證明兩造間有買賣關
    係或採購訂單存在之文件。而原證7 號第3 頁及第4 頁驗貨
    資料係新加坡商LF Centennial 公司所簽發，與被告公司並
    無關連，是證人唐魁鎂之證詞與證據均不相符，不足採信。
(六)、依據「PO」之記載，付款方式係透過代理商「pay via age-
    nt」，證人丁○○亦證稱Karstadt公司與LF Centennial 公
    司有付款代理契約，收款後扣掉佣金再給付廠商等語。是LF
    Centennial公司負責代收代付Karstadt公司依照商業發票應
    給付原告公司之貨款，扣除佣金、保險費用後再將貨款以匯
    款轉交原告公司，故先前貨款由LF Centennial 公司給付，
    係依據與Karstadt公司之契約，無法由付款人為LF Centen-
    nial公司來認定為買方為何人。又根據被證6 之Framework
    Agreement 第3 章付款程序，係意指當Karstadt公司付清款
    項給購貨代理商時，供貨商對Karstadt公司不得主張未付清
    款項，而應向購貨代理商請求，但是系爭買賣因Karstadt公
    司破產無法支付貨款，LF Centennial 公司亦未收到系爭買
    賣價金，是原告亦無法據此主張。況且，系爭買賣之購貨代
    理商為LF Centennial 公司，並非被告公司，雖同屬利豐集
    團，但二公司並非同一人格，且LF Centennial 公司之承辦
    人員丁○○、甲○○於原告接洽時，已言明為LF Centenni-
    al公司之人員，且系爭買賣契約「PO」、「PM」、電子郵件
    均具體載明為購貨代理商為LF Centennial 公司，並非臺灣
    利豐公司，丁○○、甲○○之薪資實際上由LF  Centennial
    公司支付，有被證4 請款單、被證5 匯款單影本為憑。是僅
    憑丁○○、甲○○工作地點在台灣利豐公司內部一節難謂原
    告與被告公司間存有買賣關係。退步言之，縱認依據Frame-
    work Agreement 3.1之規範，購貨代理商有付款責任，被告
    公司非為系爭買賣之購貨代理商，LF Centennial 公司方為
    購貨代理商，準此，被告公司亦無庸負責。
四、被告並非系爭買賣契約之當事人，亦非購貨代理商，原告依
    買賣契約關係請求被告給付價金，為無理由，應予駁回，其
    假執行之聲請失所附麗，應一併駁回。訴訟費用應由敗訴之
    原告負擔。
五、兩造其餘之攻擊或防禦方法，及未經援用之證據，經本院斟
    酌後，認為均不足以影響本判決之結果，爰不再逐一詳予論
    駁，併此敘明。
六、據上論結，原告之訴為無理由，依民事訴訟法第78條，判決
    如主文。
中    華    民    國    99    年    1     月    8     日
                  民事第二庭  法  官   絲鈺雲
以上正本證明與原本無異。
如對本判決上訴，應於判決送達後20日內向本院提出上訴狀。
中    華    民    國    99    年    1     月    12    日
                              書記官  林玫熹

司法院資訊處製作；財團法人民間司法改革基金會備份。
